【裁判字號】    90,易,2369
【裁判日期】    900827
【裁判案由】    毀損
【裁判全文】
台灣台中地方法院刑事判決                          九十年度易字第二三六九號
    公  訴  人  臺灣台中地方法院檢察署檢察官
    被      告  丙○○
                甲○○
右列被告因傷害案件，經檢察官提起公訴（八十九年度偵字第一九六０九號、九十年
偵字第九三一五號），本院判決如左：
    主  文
丙○○共同傷害人之身體，處拘役肆拾日，如易科罰金，以佰元折算壹日，木棍壹
支沒收；又共同損壞他人之擋風玻璃及車身，足以生損害於他人，處拘役貳拾日，如
易科罰金，以佰元折算壹日。主刑部分應執行拘役伍拾伍日，如易科罰金，以佰
元折算壹日。
甲○○共同傷害人之身體，處拘役肆拾日，如易科罰金，以佰元折算壹日，木棍壹
支沒收；又共同損壞他人之擋風玻璃及車身，足以生損害於他人，處拘役貳拾日，如
易科罰金，以佰元折算壹日。主刑部分應執行拘役伍拾伍日，如易科罰金，以佰
元折算壹日。
    事  實
一、丙○○因不滿女友劉秀芬於離職後，仍屢遭前同事乙○○打電話騷擾，竟心生不
    滿，與友人甲○○及綽號「阿勝」之成年男子（真實姓名年籍不詳），於民國（
    下同）八十九年九月八日十七時五十分許，至台中縣豐原市○○路六十八巷三四
    ○號乙○○上班之誠豐工業社附近，等待乙○○下班，以告知乙○○勿再有騷擾
    之舉動，嗣乙○○下班後，在上址欲駕駛小客車離去時，為丙○○趨前攔阻，雙
    方一言不和，丙○○即徒手毆打乙○○，在旁之綽號「阿勝」之成年男子見狀即
    跑回車上拿棍棒和甲○○一起參與打架，旋丙○○、甲○○及「阿勝」三人基於
    共同犯意聯絡，先合力輪流持棍棒或徒手，共同毆打乙○○，致乙○○受有上唇
    部裂傷、頭部挫傷瘀腫、右耳裂傷二公分、背部挫傷、右手瘀腫及左膝裂傷二公
    分等傷，丙○○、甲○○及「阿勝」並再基於犯意聯絡，由丙○○持棍棒敲擊乙○○所有車號Ｘ七─○九六六號自小客車之前擋風玻璃及左側車身，致其車子前
    擋風玻璃破裂及左側車身板金凹陷，足生損害於乙○○。
二、案經乙○○訴由台中縣警察局豐原分局報請臺灣臺中地方法院檢察署檢察官偵查
    起訴。
    理  由
一、訊據被告丙○○、甲○○固不否認右揭傷害犯行，惟均矢口否認有毀損犯行，丙○○辯稱：是告訴人先拿木棍打我和甲○○，也打阿勝，渠等再打告訴人；車子
    不是我們三人毀損的云云；甲○○辯稱：是告訴人先從駕駛座拿木棍出來打丙○○，我和阿勝去勸架就被打到，後來阿勝跑回車上拿木棍，我們四人互毆；車子
    不知道是誰打的云云。惟查：被告丙○○、甲○○及「阿勝」三人共同毆打乙○○之身體成傷，再損壞乙○○車子之前擋風玻璃及左側車身之事實，業據告訴人
    乙○○指訴在卷，其指稱：當時丙○○等三個人打我，持球棒打我的頭，也把我
    車上擋風玻璃打碎，車門左側遭破壞等語，復據被告丙○○於警訊供稱：因為我
    一個人勢力單薄，抵不過乙○○，才會叫「阿博」、「阿勝」幫我；我持棒球打
    手部及背部，也有毀損乙○○車子擋風玻璃等語，於偵訊對有拿球棒打告訴人及
    打破車子前擋風玻璃之事亦不否認，並供稱：球棍是「阿勝」去拿的等語，及被
    告甲○○於偵訊亦自承有徒手毆打乙○○身體之傷害犯行，且查，乙○○因遭毆
    打，確受有上唇部裂傷、頭部挫傷瘀腫、右耳裂傷二公分、背部挫傷、右手瘀腫
    及左膝裂傷二公分等傷勢，亦有杏豐醫院診斷証明書、行政院衛生署豐原醫院診
    斷証明書各一紙可稽，且車子前擋風玻璃破裂及左側車門凹陷等情，亦有車損相
    片可佐，依前擋風玻璃破裂及車身板金凹陷情形顯係遭硬物敲擊所致，再參以告
    訴人當時既有遭被告丙○○、甲○○、阿勝毆打，其中阿勝、丙○○並有輪流持
    有棍棒，三人就傷害及毀損犯行均具有犯意聯絡及行為分擔甚明。至告訴人雖認
    被告等人所為，係犯殺人未遂罪嫌云云。惟查，被告丙○○、甲○○均於偵訊陳
    明：並無要致告訴人於死之意思等語，且被告丙○○亦供承與告訴人並無深仇大
    恨，且供稱告訴人電話騷擾女友劉秀芬之情形，顯係不滿告訴人之原因；又被告
    甲○○與告訴人素不相識，劉秀芬亦非其女友，實難認被告有非致告訴人於死之
    仇恨；再查，依告訴人乙○○之傷勢觀之，告訴人受傷部位為上唇、頭部、右耳
    、背部、右手及左膝等部位，受瘀腫或裂傷，有豐原醫院及杏豐醫院之診斷証明
    書在卷可佐，又查，告訴人之受傷部位均非人體要害，若不施以急救亦無立即性
    之危急等情，亦經杏豐醫院九十年四月十八日九０源綜字第○六五號函覆檢察官
    查詢資料可佐，足認被告二人及阿勝，應均無殺害告訴人乙○○之犯意，告訴人
    此部分之指訴所認有誤，並非可採，附此敘明。至被告丙○○、甲○○均辯稱：
    是告訴人先拿木棍出來打丙○○云云，惟查，事發之初，告訴人乙○○的車門沒
    關，丙○○係站在車門跟駕駛座的中間，告訴人乙○○係坐於駕駛座等情，亦據
    被告甲○○自承在卷，核與告訴人乙○○所述係坐在駕駛座被打的等情相符，則
    依事發之初之情形觀之，衡情坐於駕駛座之乙○○遇站立於車門旁之丙○○時，
    雙方既為乙○○多次打電話騷擾劉秀芬早有怨隙，乙○○應不致將車門打開，使
    丙○○施力點位置較高，而使坐於駕駛座之自己處於挨打地位，是其所述當時僅
    搖下車窗，遭被告丙○○等人打開車門，拖出車外毆打等語，應較可採，再參以
    乙○○既處於劣勢地位，復見被告丙○○、甲○○及阿勝三人來意不善，己力所
    不及，豈可能先行持木棍攻擊丙○○？再參以倘乙○○先持木棍毆打徒手之丙○○，丙○○又豈可能未受傷勢，顯見本件應係丙○○先行動手毆打乙○○較為可
    採，被告丙○○、甲○○所述及証人張世賢所述：係乙○○持木棍先行攻擊云云
    ，顯非可採；另被告丙○○、甲○○雖又辯稱：車子非我們三人毀損云云，惟本
    件乙○○車損部分顯經硬物敲擊，被告丙○○於警偵訊即坦承有毀損擋風玻璃之
    事，且告訴人乙○○遭毆打後，前擋風玻璃及車身亦受損壞，足見應係被告等人
    所毀損，是告訴人之指訴應堪採信，被告二人所辯顯非可採。本件事証已明，告
    訴人乙○○聲請傳喚台中縣豐原市公所調解委員會秘書到庭陳明有參與調解之人
    之身分資料，以明「阿勝」之真實姓名，再行傳訊說明經過云云，核無必要，附
    此敘明；惟告訴人如有線索提供查明「阿勝」之真實姓名，應另呈報檢警追訴綽
    號「阿勝」之人所涉傷害、毀損犯行。事証明確，被告二人傷害、毀損犯行均堪
    認定。
二、核被告丙○○、甲○○二人所為，均係犯刑法第二百七十七條第一項傷害罪及同
    法第三百五十四條之毀損罪。被告二人及綽號「阿勝」之成年男子三人間，有犯
    意之聯絡，行為之分擔，均為共同正犯。又被告二人所犯前開傷害及毀損罪，犯
    意各別，行為互殊，應予分論併罰。爰審酌被告丙○○之女友劉秀芬確經乙○○
    屢次電話騷擾（亦據証人劉秀芬陳明在卷），被告丙○○因不滿乙○○之犯罪動
    機，又丙○○對女友遭乙○○電話騷擾，未思以理性方式溝通解決，竟為一時洩
    憤，夥同友人以暴力方式冀望嚇阻乙○○之行為，以暴制暴，反引釀自身及友人
    甲○○觸犯刑典，絕非可取，又甲○○係丙○○友人，其未思協助丙○○以理性
    和平方式保護劉秀芬生活安寧，反捲入紛爭，觸犯刑責，暨考其二人前開犯罪之
    方法、目的、手段、所致被害人乙○○所受之傷勢，及支出之醫藥費及車損之財
    物損失雖僅一萬多元，惟另受有精神上之損害，及被告二人犯後已表明願賠償告
    訴人十萬元，因與告訴人希望求償之最低限度三十萬元有相當差距，致和解無法
    達成，但已足見被告二人確有誠意賠償告訴人之犯後態度等一切情狀，各量處如
    主文所示之刑，並均諭知易科罰金之折算標準，且定其應執行之刑，並均諭知易
    科罰金之折算標準。
三、被告丙○○等人持以毆打乙○○之棍棒一支，係共同被告阿勝所有，業據被告丙○○陳明在卷，雖未扣案，惟無証據証明業已滅失，爰依法宣告沒收。
四、又按行為後法律有變更者，適用裁判時之法律。但裁判前之法律有利於行為人者
    ，適用最有利於行為人之法律，刑法第二條第一項定有明文；查刑法業經修正，
    並經總統於九十年一月十日公布施行，於同年月十二日生效，被告二人所犯上開
    罪行，依修正前刑法第四十一條之規定：「犯最重本刑為三年以下有期徒刑以下
    之刑之罪，而受六月以下有期徒刑或拘役之宣告，因身體、教育、職業、家庭之
    關係或其他正當事由，執行顯有困難者，得以一元以上三元以下折算一日，易科
    罰金。」而依修正後刑法第四十一條第一項前段規定：「犯最重本刑為五年以下
    有期徒刑以下之刑之罪，而受六個月以下有期徒刑或拘役之宣告，因身體、教育
    、職業、家庭之關係或其他正當事由，執行顯有困難者，得以一元以上三元以下
    折算一日，易科罰金。」是被告二人本件犯行經本院為六月以下有期徒刑、拘役
    之宣告，比較新舊法之適用結果，以新法之適用結果較舊法有利於行為人，依刑
    法第二條第一項之規定，就被告二人本件宣告刑及應執行刑，依修正後刑法第四
    十一條第一項前段、第二項之規定，均諭知易科罰金之折算標準，附此敘明。
據上論斷，應依刑事訴訟法第二百九十九條第一項前段，刑法第二十八條、第二百七
十七條第一項、第三百五十四條、第五十一條第六款、第三十八條第一項第二款、第
二條第一項前段、修正後刑法第四十一條第一項前段，罰金罰鍰提高標準條例第一條
前段、第二條，判決如主文。
中      華      民國    九十      年      八      月    二十七    日
                                        臺灣臺中地方法院刑事第一庭
                                            法  官    黃  家  慧
右正本證明與原本無異。
如不服本判決，應於送達後十日內向本院提出上訴狀(須附繕本)，上訴於台灣高等
法院台中分院。
                                            書記官
中      華      民      國    九十      年      八      月    二十八    日
附錄論罪科刑法條
刑法第二百七十七條第一項：
傷害人之身體或健康者，處三年以下有期徒刑、拘役或一千元以下罰金。
刑法第三百五十四條：
毀棄、損壞前二條以外之他人之物或令致不堪用，足以生損害於公眾或他


司法院資訊處製作；財團法人民間司法改革基金會備份。
